---
title       : 大数据时代，放大创造力
subtitle    : 创造力研究及机器学习展示
author      : 朱浚铭 Jeremy
job         : 商务分析
date        : 04/16/2016
framework   : io2012        # {io2012, html5slides, shower, dzslides, ...}
highlighter : highlight.js  # {highlight.js, prettify, highlight}
hitheme     : tomorrow      # 
widgets     : [bootstrap, quiz, shiny, interactive]
ext_widgets : {rCharts: [libraries/nvd3, libraries/highcharts]}
mode        : selfcontained # {standalone, draft}
knit        : slidify::knit2slides

---

## 目录

1. 大数据时代所需技能
2. 创造力的发现与重建
3. 相关研究结果展示

---

## 大数据，所需技能

1. 批判性思维
2. 跨学科合作能力
3. 数据驱动的科研能力
4. 创造力！

批判性思维（CriticalThinking）就是通过一定的标准评价思维，进而改善思维，是合理的、反思性的思维，既是思维技能，也是思维倾向。最初的起源可以追溯到苏格拉

---

## 放大创造力：发现与重建

1. 任何人都有创造力
2. 不同创造力水平
3. 创造力模式
4. 动机
5. 机遇

- 通过构建创造力发现与激励社区，增强观点的交流，创造力将容易被发现与开拓
- 通过领导团队来推动创造力的开发
- 为创造力构建温床

--- &radio

## 小调查

什么样的人创造力更高？

1. 男人
2. 女人
3. 工程师
4. 艺术家

*** .hint
上一页

*** .explanation
解释参考来自于上一页

---

## Interactive Chart

```{r echo = F, results = 'asis'}
require(rCharts)
haireye = as.data.frame(HairEyeColor)
n1 <- nPlot(Freq ~ Hair, group = 'Eye', type = 'multiBarChart',
  data = subset(haireye, Sex == 'Male')
)
n1$print('chart1')
```

--- &interactive

## Interactive Console

```{r opts.label = 'interactive', results = 'asis'}
require(googleVis)
M1 <- gvisMotionChart(Fruits, idvar = 'Fruit', timevar = 'Year')
print(M1, 'chart')
```

---

## Interactive Chart with Shiny Controls

```{r opts.label = 'shiny'}
slidifyUI(
  sidebarPanel(
    selectInput('sex', 'Choose Sex', c('Male', 'Female')),
    selectInput('type', 'Choose Type',
      c('multiBarChart', 'multiBarHorizontalChart')
    )
  ),
  mainPanel(
    tags$div(id = 'nvd3plot', class='shiny-html-output nvd3 rChart')
  )
)
```

--- &interactive

## Interactive Console

```{r opts.label = 'interactive', results = 'asis'}
require(rCharts)
a <- Highcharts$new()
a$chart(type = "spline")
a$series(data = c(1, 3, 2, 4, 5, 4, 6, 2, 3, 5, NA), dashStyle = "longdash")
a$series(data = c(NA, 4, 1, 3, 4, 2, 9, 1, 2, 3, 4), dashStyle = "shortdot")
a$legend(symbolWidth = 80)
a$print('chart3')
```

--- &interactive

## Results = Markup

```{r opts.label = 'interactive', results = 'markup'}
require(xtable)
options(xtable.type = 'html')
xtable(head(mtcars))
```

--- &interactive

## Interactive economic 

```{r opts.label = 'interactive', results='markup'}
data(economics, package = "ggplot2")
econ = transform(economics, date = as.character(date))
m1 = mPlot(x = "date", y = c("psavert", "uempmed"), type = "Line", data = econ)
m1$set(pointSize = 0, lineWidth = 1)
m1
```

